臺灣高等法院臺中分院刑事判決　　　　　　　　　　九十三年度上訴字第四七六號
　　上 訴 人即
　　被　　　告　甲○○
右上訴人因偽造文書等案件，不服臺灣台中地方法院九十二年度訴字第二五二二號中
華民國九十三年二月二十七日第一審判決（起訴案號：臺灣台中地方法院檢察署九十
二年度偵緝字第一一五四號），提起上訴，本院判決如左：
    主　　  文
上訴駁回。
    事  　　實
一、甲○○自民國 (下同 )九十年七月中旬起，因無處可居，遂透過其友人呂嘉文而
    借住於丙○○位在臺中市○○○路○段三五號五樓之一之住處約三個月之久，其
    間因積欠地下錢莊債務及缺錢花用，竟基於為自己不法所有之概括犯意，趁丙○
    ○及呂嘉文外出之際，進入丙○○前揭住處之房間內，連續竊得如附表所示之信
    用卡共五張 (連同密碼 )。得手後為達其竊取上開信用卡之目的，遂基於行使偽
    造私文書及詐欺之概括犯意，持上開竊得之信用卡至如附表所示之信用卡消費特
    約商店及提款機之自動付款設備，先後於附表所示之時間，佯裝其為有權使用該
    等信用卡之人，或以複寫之方式，分別在如附表所示之簽帳單上偽造「丙○○」
    之署押（該等簽帳單為一式二聯或一式三聯，第一聯係交予客戶收執，另二聯係
    由特約商店及財團法人聯合信用卡處理中心收執，該等簽帳單上均有偽造「丙○
    ○」之署押），而偽造表明係丙○○消費之簽帳單私文書後，再持之交還如附表
    所示商店之店員予以行使，致如附表所示商店之店員因此陷於錯誤，分別交付甲
    ○○如附表所示簽帳金額之物品或提供服務，或以輸入密碼之方式向提款機預借
    取得如附表所示之現金，足生損害於丙○○、如附表所示之商店、銀行及財團法
    人聯合信用卡處理中心對於審核信用卡交易作業之正確性。因甲○○於消費後即
    將上開竊得之信用卡放回原處，丙○○未能即時發覺，嗣丙○○於接獲銀行催繳
    後，先於九十年十月十九日辦理掛失聲明，再於同年十一月二日報警處理，由員
    警偕同至臺中市○○路○段六十一之三號世華銀行中港分行調閱提款機監視錄影
    帶後，始確認該等信用卡乃遭甲○○冒用，而循線查知上情。
二、案經丙○○及台新國際商業銀行股份有限公司之代表人廖國棟訴請臺灣臺中地方
    法院檢察署檢察官偵查起訴。
    理　　  由
一、訊據被告固坦承伊有於如附表所示之時、地，持丙○○所有如附表所示之信用卡
    消費或預借現金，迄未償付該等信用卡款項等情不諱，惟矢口否認犯竊盜、詐欺
    取財及詐欺得利等犯行，辯稱：該等信用卡係丙○○借伊使用，伊有告訴他消費
    之情形，裕毛屋部分是伊告訴丙○○要去買日常用品，他有同意云云。惟查：
（一）如附表所示之信用卡及消費款項係被告甲○○所竊取及盜刷，告訴人丙○○未
      曾出借該等信用卡予被告使用等情，業據告訴人丙○○於警詢及偵查中分別指
      陳：「甲○○是趁我與室友呂嘉文不在時，進入我的房間盜取我的信用卡，且
      模仿我的筆跡去盜刷。」（見九十一年七月十一日九十一年度偵字第一一四六
      ○號卷第三十七頁以下警詢筆錄）、「因當時我沒收到帳單，後來我調閱帳單
      出來後，甲○○人已經不見了。且甲○○拿我信用卡去中港路世華銀行預借現
      金時有被錄影機錄下來，警察陳政祐有提供世華銀行錄影帶讓我指認，在警察
      局那有做筆錄，這是去年十月份發生的事。我五張被盜刷的信用卡有一張被預
      借現金，富邦銀行也對我表示他們有語音核對資歷的錄音帶，我聽聲音也確定
  是甲○○所為。他盜刷信用卡完畢後又放回原來位置，所以我無法發現被盜刷
      。」（見九十一年七月十一日九十一年度偵字第一一四六○號卷第二十頁）等
      情詳實；核與證人呂嘉文於原審法院審理時結稱：「（問：是否曾聽說甲○○
      有向丙○○借信用卡使用的事？）我並不曉得。（問：甲○○是否有跟你提過
      他因向地下錢莊借貸而被逼債的事？）沒有。（問：丙○○有無跟你提過他的
      信用卡被甲○○盜用？）知道被盜用是他去調錄影帶來看，才知道是甲○○，
      之前我們有打電話去銀行詢問，說丙○○的卡有被盜用的情形，共有二部分，
      一個是購物部分，一個是預借現金部分，然後有去報案，這些都是我和丙○○
      一起去銀行處理並一起去報案的，都是丙○○跟我講我才知道他的信用卡被盜
      用，那時我都還在職訓局上課，剛開始甲○○有正常上課，後來他缺課情形比
      較多。（問：甲○○有跟你提過說他因為被逼債而向丙○○借用信用卡的事嗎
      ？）沒有。（檢察官問：丙○○發現他的信用卡被盜用後，你們有無找甲○○
      出面問他？）當然有，但找不到人，電話也打不通。（檢察官問：你的意思是
      發現之後找不到甲○○，所以才沒有跟他談過他使用丙○○信用卡的事？）我
      們去銀行查詢並報案後調出錄影帶，發現是甲○○盜用，後來就很積極去聯絡
      他，但聯絡不上。（檢察官問：在甲○○到丙○○住處居住之前他們認識多久
      ？）點頭之交，也是經由我認識的。」等語相符（見原審案卷九十三年一月十
      四日審理筆錄），並有丙○○之掛失聲明書、信用卡存根聯、台新銀行信用卡
      申請書、丙○○勞工保險卡、九十年十一月二日臺中市警察局第一分局受理刑
      事案件報案三聯單、世華銀行信用卡對帳單、信用卡帳戶月結單、提款機監視
      錄影帶畫面翻拍照片、台新銀行信用卡帳單、財團法人金融聯合徵信中心信用
      卡戶基本資料、富邦商業銀行信用卡部檢送之元富飲料店簽帳單、雙貓興業有
      限公司簽帳單、紅姑娘飲料店簽帳卡存根聯及信用卡消費明細附卷可參。
（二）觀諸被告甲○○於偵查中陳稱：「那時候是跟他借二張信用卡，我那時候是要
      幫他繳納最低應繳金額，但是他沒有把帳單給我，我沒有不承認我有刷他的卡
      。我那時候有跟他借二張信用卡。（問：是否是渣打銀行、世華銀行、還有台
      新、荷蘭、富邦銀行的信用卡總共五張？）如果有五張信用卡的話，都是我跟
  他借的。我記得有一次在商務酒店刷不過去，銀行會打電話給本人，確認是否
      是本人使用的，結果銀行確認本人後，這筆金額就通過了，那次確實有通過。
      」（見九十二年十月七日九十二年度聲羈字第五八二號卷第四頁以下訊問筆錄
      ）、「（問：有無向丙○○借過錢？）有。我是跟他借信用卡，借的額度有八
      萬元。（問：如何向丙○○借？）就是朋友關係跟他借，有台新銀行的卡，好
      像還有一張不曉得是富邦還是荷蘭的卡。（問：刷卡的情形？）我都是用這二
      張信用卡預借現金，我有去中港路的世華銀行用荷蘭銀行的卡借六萬元，另外
      一張台新銀行的卡在中港路跟東興路口永豐棧酒店旁的提款機借了二萬元，信
      用卡後來有還給他。我本來住丙○○那邊，後來被趕出來。（問：有無使用這
      二張信用卡刷卡消費？）有。我有去唱過歌，類似暢飲三百的店，我有告訴丙
      ○○，而且銀行也有照會過他。（問：這些簽單是何人簽的？提示偵查中第一
      ○五、一○六、一○七信用卡簽單影本）信用卡是他借給我，他本人沒有去，
      所以是我簽的。（問：有無告訴丙○○你去消費的情形？）有。我有告訴他，
      而且消費金額如果很多，銀行也會照會他。（問：丙○○有無與你一起去消費
      ？）沒有。後來這些信用卡我也都還給他了。信用卡確實是他本人借給我的，
      是後來不能刷的時候他叫我還給他，我就當面還給他了。」（見九十二年十月
      七日九十二年度偵緝字第一一五四號卷第十一頁以下偵訊筆錄）」等語，嗣於
      原審法院審理時則改稱：「（問：被告你是否有拿丙○○的信用卡去預借方現
      金過？）有。（問：密碼怎麼來的？）密碼、帳單都放在抽屜裡面，地下錢莊
      催我錢時，我才去領現金交給地下錢莊，酒店部分也是地下錢莊帶我去的，我
      去的地方不是酒店，是三樓透天的地方，不是酒店。（問：你等於是自己翻帳
      單、密碼，而得知密碼的？）信用卡還有帳單、密碼都放在抽屜裡面。（問：
      是否曾經從丙○○皮夾或口袋內自行拿過信用卡？）有，皮夾。（問：你總共
      有幾次跟丙○○當面講過說要跟他借信用卡？）我不能明確說幾次，我曾經跟
      他說我缺錢，我要跟他借錢，本來要借現金，但沒有現金，就拿信用卡去預借
      現金還地下錢莊，但我沒有跟他說，兩年前的事情，幾次跟他說我要借信用卡
      我不能肯定，我是真的有跟他借信用卡，大約三、四次有。（問：分別是哪三
      、四次？在何地點、何情況下借的？）都是我住丙○○房子那三個月期間，分
      別是在他住的地方，我跟他借信用卡，有一、二次是在他在睡覺的時候，有一
      、二次是我要跟他借錢的時候。（問：你剛才不是說沒有跟他講？）對，我沒
      跟他講，一共跟他講過二次，因為都是他在睡覺時我們才有機會接觸。（問：
      你那二次分別各跟他借幾張？）要看刷卡明細單才知道。（問：你到底跟他拿
      幾張？）反正我總共跟他刷了五張卡，但不知道那二次我拿了幾張卡去預借現
      金。（問：那二次你跟他借了卡之後，是多久以後還他的？）二次都不會超過
      二十四小時。（問：你是否有當面還給他？）沒有，他那時在睡覺，我說卡還
      你，有二次是我自己將卡放回抽屜裡面。」等語，核被告上開供述，其向告訴
      人丙○○借用信用卡之時、地及次數、張數等，顯不一致，益徵被告上開所辯
      ，屬飾卸之詞，不足採信。
（三）告訴人丙○○嗣於原審法院審理時雖陳稱：「（檢察官問：你總共有幾次借信
      用卡給被告？共借幾張？哪幾家銀行？）我的習慣信用卡分二種，少用的放在
      抽屜，一種放在隨身的皮包裡面，被告當時跟我借，我印象中是我在睡覺，有
  人跟我借過信用卡，我說好啦好啦，我沒有具體說要借幾張，因為我在睡覺很
      討厭人家吵，隨便敷衍一下。（檢察官問：當時你答應借卡給被告，事後你有
      無瞭解他拿了你幾張信用卡，做什麼用？）我不清楚，我相信他，因為我起床
      約中午十二點就去上班，凌晨一點多到家，我和被告見面機會不多，就算我想
      問他也不會有機會，因有時我回家時，他會出去跟朋友喝茶。（檢察官問：起
      訴書附表有五張信用卡，你都放何處？是放皮包還是抽屜？）台新、荷蘭這二
      張是放隨身的皮包，因為這二張是金卡，所以我隨身攜帶。（檢察官問：你到
      何時知道被告沒有經過你的同意拿你的信用卡盜刷？）帳單一直都沒有來，後
      來銀行跟我催繳，我才知道，但我曾經在睡覺時答應過被告。（檢察官問：在
      被告去你那邊住之前既然不認識被告，為何借卡給他？）因為那時我在睡覺不
      希望人家吵。（檢察官問：在你接到銀行催繳通知前，你都沒有問被告卡的使
      用狀況？）沒有。（檢察官問：既然你之前答應借卡給被告，為何要去報警？
      ）因為被告後來不見了，呂嘉文還在，一大堆人跟我催繳，我希望他出面，且
      我不知道他刷這麼多。（檢察官問：這段期間內你有無去查看原先放置信用卡
      的抽屜？）沒有，我只會注意我放在皮包內的信用卡。（檢察官問：你之前既
      然有答應借卡給被告使用，你應該知道使用卡的人是甲○○，為何還和警方到
      世華銀行中港分行看監視錄影帶？）因為我想知道是誰跟我借，因為我在睡覺
      時不清楚是誰跟我借，只知道有人跟我借卡，沒辦法確定是誰。（審判長問：
      除了你剛才所講的印象中有一次在睡覺時有人向你借信用卡並且你因為討厭人
      家吵，所以敷衍一下說好啦，除了那一次外，是否還有人跟你借過你的信用卡
      使用？）沒有。（審判長問：你說睡覺中好像有人跟你借信用卡的那一次，借
      完後，是否有人曾經拿信用卡還你並且跟你說這是跟你借的信用卡以及去哪裡
      刷了幾次、金額共多少？）．．．．．我印象中是聽到說我放好了，那時我也
      在睡覺，是有這麼一次，因為我相信朋友，還的時候我沒有印象有告訴我刷了
      幾次及金額。（審判長問：還你的時候是在向你借的多久以後？）應該是同一
      天。（審判長問：同一天的多久以後？是幾個小時？）同一個睡眠之間。（審
      判長問：是否曾有清醒的時候，自己拿信用卡給甲○○過？）沒有。（審判長
      問：甲○○有沒有當面跟你說過，他要借你的信用卡去刷卡預借現金還地下錢
      莊的錢？）他曾經在交談之間跟我說過他要錢還地下錢莊，但我不知道他欠多
      少，他跟我說過他須要錢還地下錢莊錢。（審判長問：他離開你那裡不見了以
      前，是否有跟你提過自己拿你的信用卡去刷卡預借現金還地下錢莊錢？）我不
      能確定沒有。（審判長問：能不能確定有？）這對我來說已經是很久的事情，
      我只知道他需要錢，他曾經有向我借過錢要還地下錢莊，但後來沒有跟我提，
      是不是用我的信用卡我就不知道，我就沒有理他，如果他有跟我借過卡，而我
      說沒有，我就害了他，除非是錄影帶調出來。（問：你在睡覺中將信用卡借給
      別人時，是否有連密碼一併告訴借用的人？）沒有。（為何甲○○能夠利用你
      的信用卡去預借現金呢？）我猜他可能是打電話去，銀行確認身分就會講，或
      者是請銀行補發，怎麼樣得到密碼，問銀行應該比較清楚。（問：你有沒有告
      訴過甲○○你信用卡的密碼？）我印象中是沒有。」等語，然經提示九十年十
      一月二日警訊筆錄、九十一年七月十一日及同年七月二十三日偵查訊問筆錄，
      詢問：你自己所言與筆錄記載是否相符時？答稱：那時我是這樣回答沒有錯。
      經本院再次傳訊，丙○○先結稱：甲○○未曾開口向我借過信用卡、金融卡，
      是在銀行催繳的時候，我才知道被偷等語，嗣於本院詢問：被告抗辯有向你借
      過信用卡，你也有同意，是否有此事？答：也許是誤會，可能是我在睡覺的時
      候，他向我借的。問：你是否確實有這個記憶，你於睡覺迷迷糊糊的時候被告
      有向你借信用卡？答：我只聽到借我用，至於借什麼東西，我沒有聽清楚。問
      ：被告說你有同意他借用你的信用卡，否則為何銀行寄送之帳單，你也沒有爭
      執，你怎麼可能不知道？答：我沒有接到銀行的帳單。問：被告抗辯如果消費
      金額較大時，銀行或是消費場所也會照會你，有何意見？答：我沒有接到銀行
      打來的電話，至於借錢的單位我也沒有接到電話過。問：對被告所言他有告訴
      你要去裕毛屋買東西，你有同意他去買，有何意見？答：我曾經請被告買過東
      西，忘記是拿錢給他或是拿信用卡給他刷卡。問：對被告所言他第一次向你借
      信用卡時是在晚上你睡覺時，你將密碼放在抽屜裡，當時地下錢莊在客廳，他
      進去向你借錢，你同意等語，有何意見？我印象中他有跟我借錢沒錯，而且他
      先前有告訴我他需要錢，也有口頭答應他可以幫忙的地方，我會幫忙，但是沒
      有講到具體的方式。問：你於偵查中說沒有借過他，也有講過只有一次在睡覺
      時有人跟你講，你就敷衍一下，其他的時候根本就沒有人跟你借，在原審中你
      說你不能確定，本院之前拘提你到案時，你證述沒有，現在你又證述不確定，
      實情為何？答：我現在想不太起來。問：對本案有何意見？答：偷竊部分應該
      是誤會，偽造文書是事實。問：是否借信用卡給他，有無限制他如何使用？答
      ：我如果知道他借用的是我的信用卡的話，我會限制他使用金額不要太高，當
      時我不知道他是借用什麼東西，只知道是跟錢有關，我皮包都是放在抽屜那邊
      ，所以我就指在那邊，而且我曾經允諾過在金錢方面會幫他，所以我說誤會是
      指不知道他借用的是信用卡等語。本院審酌信用卡刷卡使用後最後付款者係申
      請名義人，其焉有不關心信用卡之使用情況及有無償付之可能，持卡人將信用
      卡借予親人使用已十分鮮見，豈會將信用卡借予僅認識三個月之人任其隨意刷
      卡，況告訴人丙○○上開審理中所為與警訊、偵查中相異之陳述與被告上述所
      辯並不合，亦與附表所示之消費情形不符，再被告苟確有向丙○○借用系爭信
      用卡使用，並告知所有消費情形，則丙○○當無經銀行催討後，即辦理信用卡
      掛失，並於調閱監視錄影帶審視後，方查覺系爭信用卡係遭被告竊取使用，並
      旋即提出告訴之理，告訴人丙○○嗣後於原審及本院審理中所為與警訊、偵查
      中不合之陳述，顯係迴護被告之詞，尚難據為有利被告之認定。綜上所述，本
      件事證已臻明確，被告所辯顯係脫卸之詞，不足採信，其所為右開犯行應堪認
      定。
二、按信用卡簽帳單係特約商店所制作，用以記載持卡人消費項目、金額、時間、商
    店名稱，得持以經聯合信用卡處理中心向發卡銀行請領款項之證明，持卡人於消
    費後在簽帳單上之署押，則表示持卡人係親自消費，此於簽帳單上持卡人簽名欄
    後，均為該項意思表示之記載即可明之，故持卡人於簽帳單上之署押，具特定意
    思表示，信用卡簽帳單自屬文書無疑，而該等文書具有確認持卡人之身分，持卡
    人簽名後之簽帳單係由特約商店核對收執，並轉向發卡銀行請款，此簽帳單上之
    署押，係持卡人以該文書內容對於特約商店請求於核對無誤時提供商品或服務，
    以及請求發卡銀行給付款項之依據，是偽造簽帳單上署押之文書後，由特約商店
    及發卡銀行就此等文書進行審查核對提供契約給付之過程觀之，實該當於刑法第
    二百十六條之「行使」之法意。另被告先後持上揭丙○○所有如附表所示之信用
    卡，冒以丙○○之名義刷卡消費，並在如附表所示之信用卡簽帳單上，偽造「丙
    ○○」之署押，而偽造用以表示係遭盜刷之人丙○○刷卡消費之簽帳單私文書，
    由甲○○留存顧客存根聯，並將商店存根聯交予如附表所示商店人員收執而持以
    行使，使該商店人員陷於錯誤，誤以為係丙○○其本人，而允其刷卡消費，並交
    付甲○○所消費購買之物及提供服務，自足以生損害於丙○○及如附表所示之商
    店、銀行及財團法人聯合信用卡處理中心對於審核信用卡交易作業之正確性。核
    被告甲○○先後竊取丙○○所有如附表所示五張信用卡之行為，係犯刑法第三百
    二十條第一項之竊盜罪；而被告先後持丙○○所有如附表所示世華銀行及渣打銀
    行之信用卡至提款機預借如附表編號一至四、十五至十八所示現金之行為，係犯
    刑法第三百三十九條之二第一項之利用自動付款設備詐欺罪；被告冒用「丙○○
    」名義盜刷信用卡，並在如附表所示之信用卡簽帳單上偽造「丙○○」之署押，
    而偽造用以表示係遭盜刷之人丙○○刷卡消費之簽帳單私文書，並將商店存根聯
    交予如附表所示商店人員收執而持以行使，使該商店人員陷於錯誤，誤以為係丙
    ○○本人，而允其刷卡消費，並交付甲○○所消費購買之物（如附表編號六至十
    一所示）或併提供娛樂消費服務（如附表編號五、十二至十四所示），係犯刑法
    第二百十六條、第二百十條之行使偽造私文書罪、同法第三百三十九條第一項之
    詐欺取財罪及第三百三十九條第二項之詐欺得利罪。被告在如附表所示信用卡簽
    帳單上偽造「丙○○」署押之行為，均為偽造私文書行為之部分行為，不另論科
    ；被告偽造文書後復持以行使，偽造之低度行為應為行使之高度行為所吸收，亦
    不另論科。被告先後多次竊盜、行使偽造私文書、由自動付款設備取財、詐欺取
    財及詐欺得利之犯行，均時間緊接，觸犯構成要件相同之罪名，顯均係基於概括
    犯意反覆為之，咸為連續犯，各依刑法第五十六條之規定論以一罪，並均加重其
    刑。被告所犯上揭竊盜罪、行使偽造私文書罪、由自動付款設備取財罪、詐欺取
    財罪及詐欺得利罪等五罪間，有方法、結果之牽連關係，為牽連犯，應依刑法第
    五十五條之規定從一重之連續行使偽造私文書罪處斷。原審認被告罪證明確，審
    酌被告正值青年且有工作能力，竟不思上進，竊取他人之信用卡，盜刷信用卡消
    費，以滿足物慾，嚴重影響交易秩序，且其盜刷之金額達二十多萬元，迄仍未與
    被害銀行達成和解暨其犯罪後之態度等一切情狀，依刑法第五十六條、第三百二
    十條第一項、第二百十六條、第二百十條、第三百三十九條第一項、第二項、第
    三百三十九條之二第一項、第五十五條、罰金罰鍰提高標準條例第一條前段之規
    定，科處有期徒刑二年，如附表所示信用卡簽帳單（含複寫部分）上偽造之丙○
    ○署押，依刑法第二百十九條之規定宣告沒收，核其認事、用法、量刑均無不當
    。被告上訴否認犯罪，核無理由，應予駁回。
三、據上論斷，應依刑事訴訟法第三百六十八條，判決如主文。
    本案經檢察官乙○○到庭執行職務。
中      華      民      國      九十三   年     十一    月      四      日
                                    臺灣高等法院臺中分院刑事第九庭
                                          審判長法  官  陳  筱  珮
                                                法  官  張  國  忠
  法  官  康  應  龍
右正本證明與原本無異。
如不服本判決應於收受送達後十日內向本院提出上訴書狀，其未敘述上訴之理由者並
得於提起上訴後十日內向本院補提理由書（均須按他造當事人之人數附繕本）。
                                                書記官  黃  薰  慧
中      華      民      國      九十三   年      十一     月     五     日
附表：
編號  刷卡時間  銀行      特約商店或提款機地點    金額（新台幣）丙○○署押
（世華銀行：卡號548703號之信用卡一張）
一、  90.09.10  世華銀行  世華ATM-中港分行        10000           無
                          （預借現金含手續費）    手續費350
二、  90.09.13  同右      同右                    同右            無
三、  90.09.22  同右      同右                    同右            無
四、  90.09.30  同右      同右                    同右            無
（台新銀行：卡號0000000000000000號之信用卡一張）
五、  90.10.15  台新銀行  吉吉隆企業有限公司      33662           二枚
六、  90.10.15  同右      裕毛屋企業股份有限公司  1728            二枚
（荷蘭銀行：卡號0000000000000000號之信用卡一張）
七、  90.09.22  荷蘭銀行  錦月商店                750             二枚
八、  90.09.22  同右      同右                    950             二枚
九、  90.09.30  同右      同右                    1780            二枚
十、  90.10.09  同右      同右                    1780            二枚
十一、90.10.11  同右      家福股份有限公司        89754           二枚
（富邦銀行：卡號0000000000000000號之信用卡一張）
十二、90.10.18  富邦銀行  元富飲料店              28900           三枚
十三、90.10.20  同右      雙貓興業有限公司        23000           三枚
十四、90.10.27  同右      紅姑娘飲料店            9000            二枚
（渣打銀行：卡號0000000000000000號之信用卡一張）
十五、90.09.09  渣打銀行  華南銀行CD/ATM          20000           無
                          （預借現金含手續費）    手續費700
十六、90.09.10  同右      同右                    10000           無
                          （預借現金含手續費）    手續費450
十七、90.09.10  同右      第一商業銀行CD/ATM      20000         無
                          （預借現金含手續費）    手續費700
十八、90.09.13  同右      華南銀行CD/ATM          9000            無
                          （預借現金含手續費）    手續費420
                                                                        Ｉ
